{"present": {"1 Singular": {"Affirmative": "titim", "Question": "an dtitim?", "Negative": "n\u00ed thitim"}, "2 Singular": {"Affirmative": "titeann t\u00fa", "Question": "an dtiteann t\u00fa?", "Negative": "n\u00ed thiteann t\u00fa"}, "3 Singular": {"Male": {"Affirmative": "titeann s\u00e9", "Question": "an dtiteann s\u00e9?", "Negative": "n\u00ed thiteann s\u00e9"}, "Female": {"Affirmative": "titeann s\u00ed", "Question": "an dtiteann s\u00ed?", "Negative": "n\u00ed thiteann s\u00ed"}}, "1 Plural": {"Compressed": {"Affirmative": "titimid", "Question": "an dtitimid?", "Negative": "n\u00ed thitimid"}, "Extended": {"Affirmative": "titeann muid", "Question": "an dtiteann muid?", "Negative": "n\u00ed thiteann muid"}}, "2 Plural": {"Affirmative": "titeann sibh", "Question": "an dtiteann sibh?", "Negative": "n\u00ed thiteann sibh"}, "3 Plural": {"Affirmative": "titeann siad", "Question": "an dtiteann siad?", "Negative": "n\u00ed thiteann siad"}, "Passive": {"Affirmative": "titear", "Question": "an dtitear?", "Negative": "n\u00ed thitear"}}, "future": {"1 Singular": {"Affirmative": "titfidh m\u00e9", "Question": "an dtitfidh m\u00e9?", "Negative": "n\u00ed thitfidh m\u00e9"}, "2 Singular": {"Affirmative": "titfidh t\u00fa", "Question": "an dtitfidh t\u00fa?", "Negative": "n\u00ed thitfidh t\u00fa"}, "3 Singular": {"Male": {"Affirmative": "titfidh s\u00e9", "Question": "an dtitfidh s\u00e9?", "Negative": "n\u00ed thitfidh s\u00e9"}, "Female": {"Affirmative": "titfidh s\u00ed", "Question": "an dtitfidh s\u00ed?", "Negative": "n\u00ed thitfidh s\u00ed"}}, "1 Plural": {"Compressed": {"Affirmative": "titfimid", "Question": "an dtitfimid?", "Negative": "n\u00ed thitfimid"}, "Extended": {"Affirmative": "titfidh muid", "Question": "an dtitfidh muid?", "Negative": "n\u00ed thitfidh muid"}}, "2 Plural": {"Affirmative": "titfidh sibh", "Question": "an dtitfidh sibh?", "Negative": "n\u00ed thitfidh sibh"}, "3 Plural": {"Affirmative": "titfidh siad", "Question": "an dtitfidh siad?", "Negative": "n\u00ed thitfidh siad"}, "Passive": {"Affirmative": "titfear", "Question": "an dtitfear?", "Negative": "n\u00ed thitfear"}}, "past": {"1 Singular": {"Affirmative": "thit m\u00e9", "Question": "ar thit m\u00e9?", "Negative": "n\u00edor thit m\u00e9"}, "2 Singular": {"Affirmative": "thit t\u00fa", "Question": "ar thit t\u00fa?", "Negative": "n\u00edor thit t\u00fa"}, "3 Singular": {"Male": {"Affirmative": "thit s\u00e9", "Question": "ar thit s\u00e9?", "Negative": "n\u00edor thit s\u00e9"}, "Female": {"Affirmative": "thit s\u00ed", "Question": "ar thit s\u00ed?", "Negative": "n\u00edor thit s\u00ed"}}, "1 Plural": {"Compressed": {"Affirmative": "thiteamar", "Question": "ar thiteamar?", "Negative": "n\u00edor thiteamar"}, "Extended": {"Affirmative": "thit muid", "Question": "ar thit muid?", "Negative": "n\u00edor thit muid"}}, "2 Plural": {"Affirmative": "thit sibh", "Question": "ar thit sibh?", "Negative": "n\u00edor thit sibh"}, "3 Plural": {"Compressed": {"Affirmative": "thit siad", "Question": "ar thit siad?", "Negative": "n\u00edor thit siad"}, "Extended": {"Affirmative": "thiteadar", "Question": "ar thiteadar?", "Negative": "n\u00edor thiteadar"}}, "Passive": {"Affirmative": "titeadh", "Question": "ar titeadh?", "Negative": "n\u00edor titeadh"}}, "condi": {"1 Singular": {"Affirmative": "thitfinn", "Question": "an dtitfinn?", "Negative": "n\u00ed thitfinn"}, "2 Singular": {"Affirmative": "thitfe\u00e1", "Question": "an dtitfe\u00e1?", "Negative": "n\u00ed thitfe\u00e1"}, "3 Singular": {"Male": {"Affirmative": "thitfeadh s\u00e9", "Question": "an dtitfeadh s\u00e9?", "Negative": "n\u00ed thitfeadh s\u00e9"}, "Female": {"Affirmative": "thitfeadh s\u00ed", "Question": "an dtitfeadh s\u00ed?", "Negative": "n\u00ed thitfeadh s\u00ed"}}, "1 Plural": {"Compressed": {"Affirmative": "thitfimis", "Question": "an dtitfimis?", "Negative": "n\u00ed thitfimis"}, "Extended": {"Affirmative": "thitfeadh muid", "Question": "an dtitfeadh muid?", "Negative": "n\u00ed thitfeadh muid"}}, "2 Plural": {"Affirmative": "thitfeadh sibh", "Question": "an dtitfeadh sibh?", "Negative": "n\u00ed thitfeadh sibh"}, "3 Plural": {"Compressed": {"Affirmative": "thitfid\u00eds", "Question": "an dtitfid\u00eds?", "Negative": "n\u00ed thitfid\u00eds"}, "Extended": {"Affirmative": "thitfeadh siad", "Question": "an dtitfeadh siad?", "Negative": "n\u00ed thitfeadh siad"}}, "Passive": {"Affirmative": "thitf\u00ed", "Question": "an dtitf\u00ed?", "Negative": "n\u00ed thitf\u00ed"}}, "imper": {"1 Singular": {"Affirmative": "titim!", "Negative": "n\u00e1 titim!"}, "2 Singular": {"Affirmative": "tit!", "Negative": "n\u00e1 tit!"}, "3 Singular": {"Male": {"Affirmative": "titeadh s\u00e9!", "Negative": "n\u00e1 titeadh s\u00e9!"}, "Female": {"Affirmative": "titeadh s\u00ed!", "Negative": "n\u00e1 titeadh s\u00ed!"}}, "1 Plural": {"Compressed": {"Affirmative": "titimis!", "Negative": "n\u00e1 titimis!"}, "Extended": {"Affirmative": "titeadh muid!", "Negative": "n\u00e1 titeadh muid!"}}, "2 Plural": {"Affirmative": "titig\u00ed!", "Negative": "n\u00e1 titig\u00ed!"}, "3 Plural": {"Compressed": {"Affirmative": "titid\u00eds!", "Negative": "n\u00e1 titid\u00eds!"}, "Extended": {"Affirmative": "titeadh siad!", "Negative": "n\u00e1 titeadh siad!"}}, "Passive": {"Affirmative": "titear!", "Negative": "n\u00e1 titear!"}}, "pastConti": {"1 Singular": {"Affirmative": "thitinn", "Question": "an dtitinn?", "Negative": "n\u00ed thitinn"}, "2 Singular": {"Affirmative": "thite\u00e1", "Question": "an dtite\u00e1?", "Negative": "n\u00ed thite\u00e1"}, "3 Singular": {"Male": {"Affirmative": "thiteadh s\u00e9", "Question": "an dtiteadh s\u00e9?", "Negative": "n\u00ed thiteadh s\u00e9"}, "Female": {"Affirmative": "thiteadh s\u00ed", "Question": "an dtiteadh s\u00ed?", "Negative": "n\u00ed thiteadh s\u00ed"}}, "1 Plural": {"Compressed": {"Affirmative": "thitimis", "Question": "an dtitimis?", "Negative": "n\u00ed thitimis"}, "Extended": {"Affirmative": "thiteadh muid", "Question": "an dtiteadh muid?", "Negative": "n\u00ed thiteadh muid"}}, "2 Plural": {"Affirmative": "thiteadh sibh", "Question": "an dtiteadh sibh?", "Negative": "n\u00ed thiteadh sibh"}, "3 Plural": {"Compressed": {"Affirmative": "thitid\u00eds", "Question": "an dtitid\u00eds?", "Negative": "n\u00ed thitid\u00eds"}, "Extended": {"Affirmative": "thiteadh siad", "Question": "an dtiteadh siad?", "Negative": "n\u00ed thiteadh siad"}}, "Passive": {"Affirmative": "thit\u00ed", "Question": "an dtit\u00ed?", "Negative": "n\u00ed thit\u00ed"}}, "subj": {"1 Singular": {"Affirmative": "go dtite m\u00e9", "Negative": "n\u00e1r thite m\u00e9"}, "2 Singular": {"Affirmative": "go dtite t\u00fa", "Negative": "n\u00e1r thite t\u00fa"}, "3 Singular": {"Male": {"Affirmative": "go dtite s\u00e9", "Negative": "n\u00e1r thite s\u00e9"}, "Female": {"Affirmative": "go dtite s\u00ed", "Negative": "n\u00e1r thite s\u00ed"}}, "1 Plural": {"Compressed": {"Affirmative": "go dtitimid", "Negative": "n\u00e1r thitimid"}, "Extended": {"Affirmative": "go dtite muid", "Negative": "n\u00e1r thite muid"}}, "2 Plural": {"Affirmative": "go dtite sibh", "Negative": "n\u00e1r thite sibh"}, "3 Plural": {"Affirmative": "go dtite siad", "Negative": "n\u00e1r thite siad"}, "Passive": {"Affirmative": "go dtitear", "Negative": "n\u00e1r thitear"}}, "verbal noun": "titim", "verbal adjective": "tite"}